# 用非上市公司股权参与定增如何确定股权的入账价值？

提问人：周 庆 123 时间：2022-12-07 15:07:50
背景：A公司为上市公司，增发股份收购B公司持有的非上市公司股权，B公司参与定增后持有A公司的股权按长期股权投资权益法或者金融资产核算；
请问： 1 、B公司单体层面确认的长期股权投资或金融资产的入账价值是以什么时点的价值入账？B公司持有上市公司的股权入账价值会因为核算科目的不同而不同吗？
2 、如按照权益法核算，是否是以派驻董事的时点上市公司的市价作为入账价值？还是以签订合同的时点上市公司的市值入账？

回答人：chenyiwei
1 、入账价值为完成增发股份初始登记的日期的股票市价（如为限售股的，需按照《证券投资基金投资流通受限股票估值指引（试行）》（中基协发[2017]6号）等相关规定进行调整）。
2 、初始计量金额都是交易完成日的公允价值，与作为长期股权投资还是金融资产核算无关。